【裁判字號】    96,訴,1604
【裁判日期】    980619
【裁判案由】    強盜等
【裁判全文】
臺灣桃園地方法院刑事判決              96年度訴字第1604號
公  訴  人  臺灣桃園地方法院檢察署檢察官
被      告  甲○○
被      告  丙○○
上 一 被告
選任辯護人  劉世興律師
            陳俊隆律師
被      告  戊○○
上列被告因傷害等案件，經檢察官提起公訴（96年度偵字第9868
號），本院判決如下：
    主  文
甲○○共同傷害人之身體，處有期徒刑參月，如易科罰金，以新
臺幣壹仟元折算壹日；減為有期徒刑壹月又拾伍日，如易科罰金
，以新臺幣壹仟元折算壹日。又共同損壞他人之電腦、傳真機、
電話、桌椅，足以生損害於他人，處拘役肆拾日，如易科罰金，
以新臺幣壹仟元折算壹日；減為拘役貳拾日，如易科罰金，以新
臺幣壹仟元折算壹日。
戊○○共同傷害人之身體，處有期徒刑參月，如易科罰金，以新
臺幣壹仟元折算壹日；減為有期徒刑壹月又拾伍日，如易科罰金
，以新臺幣壹仟元折算壹日。又共同損壞他人之電腦、傳真機、
電話、桌椅，足以生損害於他人，處拘役肆拾日，如易科罰金，
以新臺幣壹仟元折算壹日；減為拘役貳拾日，如易科罰金，以新
臺幣壹仟元折算壹日。
丙○○共同傷害人之身體，累犯，處有期徒刑肆月，如易科罰金
，以新臺幣壹仟元折算壹日；減為有期徒刑貳月，如易科罰金，
以新臺幣壹仟元折算壹日。又共同損壞他人之電腦、傳真機、電
話、桌椅，足以生損害於他人，累犯，處拘役伍拾日，如易科罰
金，以新臺幣壹仟元折算壹日；減為拘役貳拾伍日，如易科罰金
，以新臺幣壹仟元折算壹日。
    事  實
一、丙○○於民國90年間，因違反毒品危害防制條例案件，經本
    院以90年度易字第763 號刑事判決有期徒刑10月，嗣因丙○○上訴，經臺灣高等法院駁回上訴確定。又於91年間，因公
    共危險案件，經本院以91年度壢交簡字第338 號刑事簡易判
    決罰金銀元1 萬元，如易服勞役，以銀元300 元折算1 日確
    定。復又於92年間，因違反毒品危害防制條例案件，經本院
    以92年度易字第138 號刑事判決有期徒刑10月確定。上開3
    罪接續執行，於93年11月4 日縮短刑期假釋出監，於94年3
    月31日縮刑期滿執行完畢。
二、甲○○因其妻黃雙妹與乙○○有生意往來之債務糾紛，竟於
    民國96年3 月22日晚間7 時30分許，夥同丙○○、戊○○、
    丁○○（另行審結）及真實姓名年籍不詳之成年男子共10餘
    人，共同基於傷害及毀損之犯意聯絡，前往乙○○所經營址
    設桃園縣八德市○○街402 號之「穩昌童裝行」內，以手持
    鐵棍（未扣案）之方式，毆打乙○○、己○○、庚○○，致
    乙○○受有頭部外傷併頭皮撕裂傷5 公分、左大腿及左膝挫
    傷、腹部鈍挫傷、胸部挫傷之傷害，己○○受有雙膝及右肘
    擦傷、右前臂、手臂及雙膝挫傷之傷害，庚○○受有背部、
    腹兩側、兩前臂、右手指多處挫擦傷、左後頭皮、左小腿疼
    痛、左手指第3 至5 指麻痺之傷害，甲○○、丙○○、戊○○、丁○○及真實姓名年籍不詳之成年男子共10餘人，復持
    上開鐵棍敲擊損壞放在穩昌童裝行內乙○○所有之電腦、傳
    真機、電話、桌椅，足以生損害於乙○○；嗣因乙○○、己○○、庚○○報警並調閱監視器後，始查知上情。
三、案經乙○○、己○○、庚○○訴由桃園縣政府警察局報請臺
    灣桃園地方法院檢察署檢察官偵查起訴。
    理  由
壹、證據能力部分：
一、按被告以外之人於審判外之言詞或書面陳述，除法律有規定
    者外，不得作為證據；被告以外之人於審判外之陳述，經當
    事人於審判程序同意作為證據，法院審酌該言詞陳述或書面
    陳述作成時之情況，認為適當者，亦得為證據。當事人、代
    理人或辯護人於法院調查證據時，知有第159 條第1 項不得
    為證據之情形，而未於言詞辯論終結前聲明異議者，視為有
    前項之同意，刑事訴訟法第159 條第1 項及第159 條之5 分
    別定有明文。查證人即告訴人乙○○、己○○、庚○○於警
    詢中所為陳述，固均屬傳聞證據，惟檢察官及被告就前揭審
    判外陳述之證據能力，於本院準備程序及審判期日時均不爭
    執，且迄至言詞辯論終結前亦未再聲明異議。經核上開證據
    資料製作時之情況，查無違法不當或證明力明顯過低之瑕疵
    ，亦認為以之作為證據應屬適當。
二、按被告以外之人於偵查中向檢察官所為之陳述，除顯有不可
    信之情況者外，得為證據，刑事訴訟法第159 條之1 第2 項
    定有明文。查告訴人乙○○、己○○、庚○○於偵查中既係
    以證人身份陳述，且經檢察官告以具結義務及偽證處罰後命
    之朗讀結文具結，因上開證人係於負擔偽證罪處罰之心理下
    證述，並以具結擔保其供述真實性，復無受其他不當外力干
    擾情形，可信性極高，本院審酌證人乙○○、己○○、庚○○於偵查中具結證述之際，其外部附隨之環境或條件並無不
    當，是依上說明，其於偵查中所為證言，具有證據能力，而
    得為證據。
三、其次，本案認定事實所引用之文書證據，並無證據證明係公
    務員違背法定程式所取得，亦無刑事訴訟法第159 條之4 之
    顯有不可信之情況與不得作為證據之情形，本院斟酌本案卷
    內之證據並非非法取得，亦無證明力明顯過低之情形，且經
    本院於審判期日依法進行證據之調查、辯論，被告於訴訟上
    之程序權即已受保障，故前揭各該證據，亦均得採為證據，
    合先敘明。
貳、實體部分：
一、訊據被告甲○○、丙○○、戊○○對於上開事實坦承不諱（
    見本院卷三第146 頁），且據證人即告訴人乙○○、己○○
    、庚○○於警詢、偵查中證述明確（見臺灣桃園地方法院檢
    察署96年度偵字第9868號偵查卷宗第28至54、105 至114 頁
    ），並有乙○○、己○○、庚○○於案發當日至聖保祿醫院
    就醫之診斷證明書各1 份、監視器翻拍照片33張、穩昌童裝
    行內遭毀損之電腦、傳真機、電話、桌椅照片在卷可佐（見
    上開偵查卷宗第81至88頁），堪認被告上開任意性自白核與
    事實相符，而可採信。是本件事證明確，被告犯行堪以認定
    ，自應依法論科。
二、核被告3 人所為，均係犯刑法第277 條第1 項之普通傷害罪
    及同法第354 條之毀損他人器物罪。被告3 人與真實姓名年
    籍不詳之成年男子10餘人，就上開各罪均有犯意聯絡及行為
    分擔，均為共同正犯。被告3 人各以一傷害行為同時毆傷乙○○、己○○、庚○○，均係一行為觸犯數罪名，應均依刑
    法第55條從一重傷害罪處斷。被告3 人所犯上開2 罪間，均
    犯意各別，行為互殊，應分論併罰。又被告丙○○於90年間
    ，因違反毒品危害防制條例案件，經本院以90年度易字第
    763 號刑事判決有期徒刑10月，嗣因丙○○上訴，經臺灣高
    等法院駁回上訴確定，於91年間，又因公共危險案件，經本
    院以91年度壢交簡字第338 號刑事簡易判決罰金銀元1 萬元
    ，如易服勞役，以銀元300 元折算1 日確定，92年間復因違
    反毒品危害防制條例案件，經本院以92年度易字第138 號刑
    事判決有期徒刑10月確定，上開3 罪接續執行，於93年11月
    4 日縮短刑期假釋出監，於94年3 月31日縮刑期滿執行完畢
    ，此有臺灣高等法院被告前案紀錄表1 份附卷足考，其受有
    期徒刑執行完畢後，5 年以內故意再犯本件有期徒刑以上之
    罪，為累犯，其所犯上開2 罪均應依刑法第47條第1 項規定
    加重其刑。爰審酌被告3 人犯罪之動機、手段、品行、智識
    程度，及告訴人乙○○、己○○、庚○○所受傷勢，及乙○○所經營穩昌童裝行上開物品遭損壞之程度，及被告3 人犯
    罪後雖未能與告訴人達成和解，惟坦承犯行，犯後態度尚可
    等一切情狀，分別量處如主文所示之刑，並各諭知易科罰金
    之折算標準，以資懲儆。又查被告3 人犯罪之時間，均係在
    96 年4月24日以前，所犯上開2 罪，均合於中華民國九十六
    年罪犯減刑條例第2 條第1 項第3 款所規定之減刑條件，應
    依該條例之規定各減其等宣告刑2 分之1 如主文所示，並各
    定其易科罰金之折算標準。至於扣案之吊衣桿2 支，均非被
    告所有之物，且與本案被告犯行無關，有桃園縣政府警察局
    扣押物品清單在卷可佐（見上開偵查卷宗第89頁），另被告
    等人持以傷害、毀損他人電腦、傳真機、電話、桌椅所用之
    鐵棍，並未扣案，且無證據證明現仍存在，為免將來執行之
    困難，上開物品均不予宣告沒收，附此敘明。
三、據上論斷，應依刑事訴訟法第299 條第1 項前段，刑法第28
    條、第277 條第1 項、第354 條、第47條第1 項、第55條、
    第41條第1 項前段，刑法施行法第1 條之1 第1 項、第2 項
    前段，中華民國九十六年罪犯減刑條例第2 條第1 項第3 款
    、第7 條、第9 條，判決如主文。
本案經檢察官楊凱真到庭執行職務。
中    華    民    國    98    年    6     月    19    日
                  臺灣桃園地方法院刑事第八庭
                      審判長法  官  林惠霞
                            法  官  呂綺珍
                            法  官  張明儀
以上正本證明與原本無異。
如不服本判決應於收受判決後10日內向本院提出上訴書狀，並應
敘述具體理由。其未敘述上訴理由者，應於上訴期間屆滿後20日
內向本院補提理由書 (均須按他造當事人之人數附繕本)「 切勿
逕送上級法院」。
                            書記官  邱仲騏
中    華    民    國    98    年    6     月    19    日
附錄本案論罪科刑之法條：
中華民國刑法第277條第1項
（普通傷害罪）
傷害人之身體或健康者，處 3 年以下有期徒刑、拘役或 1 千元
以下罰金。
中華民國刑法第354條
（毀損器物罪）
毀棄、損壞前二條以外之他人之物或致令不堪用，足以生損害於
公眾或他人者，處2 年以下有期徒刑、拘役或5 百元以下罰金。


司法院資訊處製作；財團法人民間司法改革基金會備份。
